臺灣彰化地方法院刑事判決
109年度簡上字第148號
上  訴  人  
即  被  告  林怡君


指定辯護人  本院公設辯護人陳志忠  
上列上訴人即被告因傷害案件，不服本院109年度簡字第1309號
，中華民國109年9月29日第一審判決（聲請簡易判決處刑案號：
109年度偵字第4779號），提起上訴，本院管轄第二審之合議庭
判決如下：
    主  文
上訴駁回。
林怡君緩刑貳年，緩刑期間付保護管束，並應依執行檢察官之指
揮，完成法治教育壹場次。
　　犯罪事實及理由
一、本案經本院審理結果，認第一審判決被告林怡君係犯刑法第
    277條第1項之傷害罪，量處拘役40日，並諭知如易科罰金以
    新臺幣1,000元折算1日，其認事、用法及量刑均無不當，應
    予維持，除引用第一審判決書記載之犯罪事實、證據及理由
    （如附件判決書）外，證據另補充：被告於本院審理時之自
    白。
二、被告上訴意旨略以：我可以與本案告訴人詹雅玲和解，希望
    判輕一點，給我緩刑的機會等語。
三、刑法第57條規定，科刑時應以行為人之「責任」為基礎，即
    在表明行為罪責乃刑罰之上限（應報理論），併應綜合行為
    人人格之個別危險性（特別預防理論），而為刑之量定（可
    參閱最高法院101 年度台上字第4064號判決，該判決似乎認
    為一般預防不可以作為量刑之基準，頗值得參考）。但行為
    罪責（罪責嚴重程度）與特別預防（行為人再社會化可能性
    ），可能會有內在的緊張關係（例如：判太重雖符合罪責，
    但可能不利於再社會化；判太輕不符合罪責，但利於再社會
    化），尤其上級審在審查原審判決之量刑是否妥當時，可能
    也會欠缺一個明確的基準。因而，「刑罰裁量空間理論」認
    為，罪責評價並非透過點狀大小的方式決定，而是允許法官
    有一個裁量空間，只要在此一區間內決定刑罰，均屬符合罪
    責的刑罰（罪責框架）。對此，最高法院72年台上字第6696
    號判例已明確指出：「量刑輕重，係屬事實審法院得依職權
    自由裁量之事項，苟已斟酌刑法第57條各款所列情狀而未逾
    越法定刑度，不得遽指為違法」、75年台上字第7033號判例
    則認為：「關於刑之量定及緩刑之宣告，係實體法上賦予法
    院得為自由裁量之事項，倘其未有逾越法律所規定之範圍，
    或濫用其權限，即不得任意指摘為違法，以為第三審上訴之
    理由」，即採取「刑罰裁量空間理論」（罪責框架）之觀點
    。而原審已經審酌：「僅因對告訴人於本院審理時之證述內
    容有所不滿，竟在法院內施暴毆打告訴人，造成告訴人受有
    如聲請簡易判決處刑書所載之傷勢，目無法紀，且迄未與告
    訴人達成和解，兼衡其自述為高職畢業之智識程度、服務業
    、家庭經濟勉持之生活狀況（見偵卷第3頁）及犯後坦承犯
    行之態度等一切情狀」等情，量處被告上開刑責，並諭知易
    科罰金之折算標準，此一量刑並無特別失出之處，雖然被告
    於本院審理時，已經與告訴人和解，但本院考量被告毆傷告
    訴人的地點，是在本院法庭外之走廊，可見被告法治觀念薄
    弱，本案請求輕判，尚屬無據，應予駁回如主文第1項所示
    。
四、關於緩刑：
　㈠被告前曾於民國96年間，因販賣第二級毒品等案件，經判處
    有期徒刑7年2月確定，而於102年12月27日假釋出監，假釋
    期間付保護管束，於105年5月12日假釋期滿未經撤銷，視為
    執行完畢，迄今未曾因故意犯罪受有期徒刑以上刑之宣告（
    見卷內之臺灣高等法院被告前案紀錄表），其因一時失慮，
    致罹刑章，犯罪後已坦承犯行，且與告訴人達成和解，告訴
    人亦同意給予被告緩刑之機會，經此偵審教訓，自當知所警
    惕，信無再犯之虞，因認前開宣告之刑以暫不執行為適當，
    併宣告緩刑2年，以啟自新。
　㈡另又考量本案被告是在本院法庭外走廊，毆傷告訴人，為了
    強化被告之法治觀念，使其緩刑期間內能深知反省，避免再
    犯，爰依刑法第74條第2項第8款規定，命被告依執行檢察官
    之命令，參加法治教育1場次，及依同法第93條第1項第2款
    規定，宣告於緩刑期內付保護管束（此部分乃緩刑宣告附帶
    之條件，依刑法第75條之1第1項第4款規定，違反上開之負
    擔情節重大，足認原宣告之緩刑難收其預期效果，而有執行
    刑罰之必要者，得撤銷緩刑之宣告）。
五、依刑事訴訟法第455 條之1第1項、第3項、第368條、第373 
    條，判決如主文。
本案經檢察官蔡奇曉聲請簡易判決處刑，檢察官陳昭蓉、吳皓偉
到庭執行職務。
中　　華　　民　　國　　110 　年　　9 　　月　　14　　日
                  刑事第五庭  審判長法  官  周淡怡
                                    法  官  李淑惠
                                    法  官  陳德池
以上正本證明與原本無異。　
本件不得上訴。
中　　華　　民　　國　　110 　年　　9 　　月　　14　　日
                                    書記官  陳孟君
附件：本院109年度簡字第1309號判決書一份。